# 业务处理问题请教大家

提问人：yjhly2011 时间：2022-01-23 11:21:02
各位好，下面的案例请大家帮忙分析一下：
A公司为一家广告制作公司，承接了甲公司的一项广告制作业务，合同金额 120 万元，合同约定：在签订合同后三日内甲公司支付 30 万元，广告项目初步完成后支付 80 万元，待进一步修改并最终验收合格后支付 10 万元（每次付款前A公司均须开具发票给甲公司，税率6%）。如果甲方提出终止合同，甲公司只补偿A公司为该项目发生的成本费用，已付款部分须退回或冲减成本费用后A公司退回。如果A公司完不成项目即不能得到甲公司验收须对甲公司进行一定合同比例的赔偿。
针对该项目，A公司将其中的一部分业务外包给乙公司，合同金额为 80 万元，也是分三次付款，与甲公司支付给A公司的时间点一致，即首款 20 万元，第二次支付 50 万元，尾款 10 万元（A公司每次付款乙公司均须开具发票给A公司，税率6%）。违约条款同A公司与甲公司。A公司就该项目主要承担本公司的人员成本，有相关人员服务于该项目（服务内容主要为出策划方案，得到A公司认可后，外包给乙公司实施）。
问题：A公司与甲公司的账务处理：
在收到款项时：
借：银行存款 30 万
贷：预收账款 30 万/1.06
贷：应交税费 30 万/1.06*0.06
第二次、第三次付款分录同第一次。
验收合格后将预收账款转入主营业务收入
A公司与乙公司的账务处理
在付款时
借：合同履约成本 20 万/1.06
借：应交税费 20 万/1.06*0.06
贷：银行存款 20 万
第二次、第三次付款同第一次
专门服务于该项目的人员工资计入销售费用（还是管理费用？，如果A公司支付该部分员工针对该项目的提成如何处理，提成金额只能等到项目完成后根据评分标准确定具体金额）
验收合格后将合同履约成本转入主营业务成本。
以上处理是否正确，谢谢大家指正

回答人：chenyiwei
专门服务于该项目的人员工资计入合同履约成本，最终转入营业成本。支付给该部分员工的提成也是合同履约成本、营业成本的一部分。

提问人：yjhly2011 时间：2022-01-25 18:05:36
谢谢您的回复，分录中是用预收账款科目还是合同负债科目合适？

回答人：chenyiwei
新收入准则下是合同负债。